臺灣臺南地方法院刑事判決　　　　　 100年度交簡上字第21號
上　訴　人
即　被　告　楊景安
上列上訴人即被告因公共危險案件，不服本院中華民國100年1月
19日100年度交簡字第100號刑事簡易判決（聲請簡易判決處刑案
號：100年度撤緩偵字第8號），提起上訴，並就被訴事實為有罪
之陳述，本院管轄之第二審合議庭裁定進行簡式審判程序，判決
如下：
    主  文
上訴駁回。
    事實及理由
一、本案經本院審理結果，認第一審判決對上訴人即被告楊景安
    論以刑法第一百八十五條之三不能安全駕駛動力交通工具罪
    ，量處有期徒刑二月，並諭知易科罰金之折算標準，其認事
    用法及量刑均無不當，應予維持，並引用第一審判決書記載
    之事實、證據及理由（除聲請簡易判決處刑書證據並所犯法
    條欄第三行之酒精濃度測試值應更正為「0.79MG/L」外，其
    餘詳如附件所載）。
二、被告上訴意旨雖以：被告於民國九十九年六月因酒駕，經檢
    察官為緩起訴處分並需捐款新臺幣（下同）八萬元予社福中
    心，但之後就未再收到其他公文，年前致電地檢署，才知被
    撤銷緩起訴，轉電至法院服務中心，卻表示案件尚未分案，
    今日親自法院查詢，才知早已判決，懇請法院能給被告一次
    機會，能維持原先的緩起訴處分，並捐款八萬元予社福中心
    ，順便告知要去那裡繳費等語。經查，被告於九十九年六月
    二十日凌晨五時四十五分許，在臺南市○區○○路十二巷一
    之十一號前，因酒後駕車為警查獲後，經警測得其呼氣中酒
    精濃度高達每公升○．七九毫克，超逾法定不能安全駕駛之
    標準值，警員依法移送臺灣臺南地方法院檢察署檢察官偵辦
    後，經該署檢察官於九十九年八月二十三日以九十九年度偵
    字第一一三七二號為緩起訴處分，緩起訴期間為一年，被告
    並應自該處分確定之日起二月內，向該署所指定之公益團體
    、地方自治團體支付八萬元，有臺南市○○○道路交通事故
    當事人酒精測定紀錄表、刑法第一百八十五條之三案件測試
    觀察紀錄表、臺南市警察局舉發違反道路交通管理事件通知
    單、臺南市警察局第一分局刑事案件報告書及臺灣臺南地方
    法院檢察署檢察官九十九年度偵字第一一三七二號緩起訴處
    分書各一件附卷可參。被告雖辯稱：其經檢察官為上開緩起
    訴處分後，即未收受任何通知書，以致於不知道捐款之帳號
    云云。然查，臺灣臺南地方法院檢察署檢察官於九十九年八
    月二十三日以九十九年度偵字第一一三七二號為緩起訴處分
    ，並依職權送再議，於九十九年九月七日經駁回再議確定後
    ，即於九十九年九月二十三日以南檢欽卯九九緩二四六二字
    第五九九三六號函文通知被告應於同年十一月六日前，以「
    楊景安」本人名義並註明本件發文字號向「財團法人臺灣更
    生保護會臺南分會」（臺灣中小企業銀行正義分行，帳號：
    00000000000）支付八萬元後，將繳款證明寄送
    臺灣臺南地方法院檢察署，上開通知並分別於九十九年九月
    二十九日、同年十月一日寄存於被告在偵查中所陳報之通訊
    地址及其戶籍地址，有前開通知一件及送達證書二件附卷足
    憑（見臺灣臺南地方法院檢察署九十九年度緩字第二四六二
    號緩起訴執行卷宗第七至九頁），是被告空言辯稱其因未收
    到執行通知，故不知要捐款至何處云云，自難認為可採。至
    被告於本院審理中雖另請求本院從輕量刑等語（見本院卷第
    二十一頁）。惟按量刑之輕重，係事實審法院得依職權自由
    裁量之事項，茍已斟酌刑法第五十七條各款所列情狀而未逾
    越法定刑度，則不得遽指為違法；又在同一犯罪事實與情節
    ，如別無其他加重或減輕之原因，下級法院量定之刑，亦無
    過重或失輕之不當情形，則上級法院對於下級法院之職權行
    使，原則上應予尊重（最高法院七十二年臺上字第六六九六
    號判例、八十五年臺上字第二四四六號判決意旨參照）。本
    院審酌酒後禁止駕車，早經政府大力宣導而為一般大眾所熟
    知，而被告前已先後二次因酒後駕車公共危險案件，經國防
    部南部地方軍事法院及本院分別判處拘役五十五日及罰金七
    萬元確定，並執行完畢，竟於距前案執行完畢僅七個月之時
    間，即再度酒後駕車，顯見其並未因前所受刑罰知所悔改，
    惡性非輕；並斟酌被告呼氣酒精濃度數值、對交通安全之影
    響程度、幸未肇事、犯罪後坦承犯行之態度等一切情狀，認
    原審認事用法均無違誤，量刑亦屬妥適，並無違法不當之處
    。從而，被告猶以上詞指摘原判決不當，請求撤銷改判，難
    認為有理由，應予駁回。
據上論斷，應依刑事訴訟法第四百五十五條之一第一項、第三項
、第三百六十四條、第二百七十三條之一第一項、第三百七十三
條、第三百六十八條，判決如主文。
本案經檢察官莊玲如到庭執行職務。
中    華    民    國   100    年    4     月    28    日
                  刑事第十四庭  審判長法  官  陳金虎
                                      法  官  周紹武
                                      法  官  孫淑玉
以上正本證明與原本無異。
不得上訴。
                                      書記官  方秀貞
中    華    民    國   100    年    4     月    28    日
附錄本案論罪科刑法條全文：
中華民國刑法第185條之3
服用毒品、麻醉藥品、酒類或其他相類之物，不能安全駕駛動力
交通工具而駕駛者，處1年以下有期徒刑、拘役或科或併科15 萬
元以下罰金。